# 版权使用费入账

提问人：cissy1126 时间：2011-06-29 10:40:04
我们公司是专门制作电子书籍的公司，收入来源主要是靠网上以及手机的下载量。跟出版社签订版权使用合同时，大部分都是根据收入来分成，但是也有一些要求我们预付版权使用费。这些预付的版权使用费，该如何入账呢？ 我们现在是借：预付账款 贷：银行。
等到出版社给我们开出发票，就把它转成 借：长期待摊 贷： 预付账款。（因为我们跟出版社的合同都是有期限的）。这样可以么？

回答人：chenyiwei
如果授权使用的期限在一年以上，则预付时计入预付帐款是不合适的，混淆了流动资产和非流动资产的界限。预付时直接计入长期待摊费用，到约定的使用期限开始之日起摊销即可。

回答人：chenyiwei
回复 cissy1126 的帖子
每种书的授权期限是否相同？另外根据管理要求，是否需要单独核算每种书的成本，单独考核其收益情况？你在采用综合摊销法之前，需要考虑这些问题。